臺灣高等法院臺南分院刑事裁定        100年度聲再字第124號
聲  請  人  林廷郎
上列聲請人因偽造文書案件，對於本院83年度上易字第1844號中
華民國84年6月29日確定判決（臺灣雲林地方法院檢察署82年度
偵字第4352號），聲請再審，本院裁定如下：
    主  文
再審之聲請駁回。
    理  由
一、再審聲請意旨略以：
  (一)原確定判決之承辦法官徐宏志，未審查斟酌對伊有利之3大
    項證據，亦未於判決表示證據取捨之意見，復不說明其理由
    ，說謊捏詞「被告等犯罪事證至臻明確」之無稽之談，其嗣
    因收受賄賂千萬元而遭收押，益證其因政治及金錢介入，確
    有弊端存在無訛。
  (二)原確定判決對於下列登載於最高法院86年度台上字第1718號
    民事判決之足生影響於判決之重要證據漏未審酌，且未提及
    隻字片語，更未說明其取捨意見：(1)伊與林忠志（保證人）
    簽發之款項、借用證、本票、計算書、及西螺鎮農會活期儲
    蓄存款帳卡、西螺鎮郵局存摺等資料，足資證明廖榭榴確有
    領取存款借與伊本人。(2)斗六市調解委員會調解書，及廖榭
    榴先後多次自西螺鎮農會帳戶，將買賣土地之價金匯至林忠
    志設於斗六市農會帳戶內，有關之斗六市農會函附支票存摺
    存款對帳單，西螺鎮農會函附及資金往來出入明細表，匯出
    匯款帳等，足證廖榭榴確有向伊及林忠志購買系爭土地之事
    實。(3)徐根在向廖榭榴購買系爭土地之價金，分4次由第一
    商業銀行新莊分行之帳戶，透過合作金庫新莊支庫，電匯至
    西螺鎮農價廖榭榴帳戶，並有在刑事案件中提出之西螺鎮農
    會函附合作金庫應解匯款備查簿影本，第一商業銀行新莊分
    行函附存款明細分類影本，足證徐根在與廖榭榴間確有買賣
    系爭土地。
  (三)依本院87年5月11日86年度上更字(一)第85號民事判決可知，
    原確定判決對伊於第一審獲判無罪之3大項重要證據均未提
    及亦全不採信，有審判期日應調查證據不予調查之違背法令
    ，及未於理由說明不採之理由不備之判決違背法令情事。且
    依上開民事判決可知，海豐崙小段425-2及425-15地號2筆土
    地，亦經斗六市調解委員會調解，以新臺幣（下同）301萬
    元賣予廖樹榴，此有調解書為證，原確定判決遽以推測擬制
    方法誣指定為假買賣，實屬重大違背法令。
  (四)又依臺灣雲林地方法院87年度訴字第426號民事判決，亦可
    知原確定判決並未調查證據明確，且未於判決理由中說明為
    何不採對伊有利之證據。
  (五)復依臺灣高等法院臺南分院檢察署87年9月21日87年度議字
    第684號駁回張百興再議處分書，可證明伊與廖樹榴及徐根
    在3人間就海豐崙小段425-2及425-15地號2筆土地買賣價金
    如數交付後，辦理土地所有權移轉登記，確係合法正當行為
    ，並無涉犯偽造文書之情。
  (六)綜上，原確定判決確有刑事訴訟法第379條第10、14款、第
    420條第1項第1款、第421條之情，爰聲請再審，以免冤抑云
    云。
二、按不得上訴於第三審法院之案件，除刑事訴訟法第420條規
    定外，其經第二審確定之有罪判決，如就足生影響於判決之
    重要證據漏未審酌者，亦得為受判決人之利益，聲請再審，
    並應於送達判決後20日內為之；又再審無理由經裁定駁回後
    ，不得更以同一原因聲請再審，刑事訴訟法第421條、第424
    條、第434條第2項，分別定有明文。
三、經查：
  (一)聲請人據以聲請再審之原確定判決（即本院83年度上易字第
    1844號判決）係屬刑事訴訟法第376條規定之不得上訴於第
    三審法院之案件，於84年6月29日宣判，判決送達聲請人後
    即告確定，並於84年8月26日執行完畢，此有臺灣高等法院
    被告前案紀錄表附卷可參，聲請人遲至100年8月19日以原確
    定判決有重要證據漏未審酌為由聲請再審，顯已逾20日期間
    ，依上開說明，聲請人此部分之聲請，自非合法。
  (二)聲請人以(1)參與原判決之法官有違背職務之行為。(2)原確定
    判決對於有利聲請人之款項信用證、本票、計算書及西螺鎮
    農會儲蓄存款帳卡、西螺鎮郵局存摺、斗六市調解委員會調
    解書、斗六市農會函附支票存摺存款對帳單、西螺鎮農會函
    附資金往來出入明細表、匯出匯款帳、合作金庫應解電匯備
    查簿影本、第一商業銀行函附存款明細分類帳影本等證據，
    未於判決理由中說明不採之理由，顯有判決違背法令及判決
    理由不備之違法部分。(3)依最高法院86年度台上字第1718
    號民事判決、臺灣高等法院臺南分院86年度上更(一)字第85
    號民事判決，臺灣雲林地方法院87年度訴字第426號民事判
    決足證聲請人無罪，原確定判決就有利於聲請人之證據不予
    調查，又不予說明不採之理由；臺灣高等法院臺南分院檢察
    署87年度議字第684號駁回再議處分書，亦足以證明聲請人
    並涉犯偽造文書罪行等為本件再審事由，惟聲請人前以上開
    原因聲請再審，業經本院以100年度聲再字第55號裁定駁回
    在案，此有本院100年度聲再字第55號裁定附卷可憑，聲請
    人本次所聲請之原因事實仍與前次所聲請之原因相同，茲其
    再以同一原因重行聲請再審，依上開說明，自不應准許。從
    而聲請人提起本件再審聲請，其程序顯屬違背規定，為不合
    法，應予駁回。
四、綜上，聲請人聲請再審，其程序顯屬違背規定，應予駁回。
五、爰依刑事訴訟法第433條，裁定如主文。
中    華    民    國    100    年    10   月    28    日
                  刑事第五庭    審判長法  官  楊明章
                                      法  官  趙文淵
                                      法  官  黃國永
以上正本證明與原本無異。
不得抗告。
                                      書記官  陳淑貞
中    華    民    國    100    年    10   月    28    日